fi: Nokkahuilun peukaloaukkotyyppi: Kaksoispeukaloreikä; Yksittäinen peukaloreikä; Muu
en: Recorder thumb hole type: Double thumb hole; Single thumb hole; Other
nb: Tommehulltype for blokkfløyte: Dobbelt tommelhull; Enkelt tommelhull; Annet
sv: Typ av tumhål för blockflöjt: Dubbelt tumhål; Enkelt tumhål; Övrigt
sl-SI: Vrsta ustnika kljunaste flavte: Dvojna luknja za palec; Enojna luknja za palec; Drugo
zh-CN: 竖笛拇指孔类型: 双拇指孔; 单拇指孔; 其他
es: Tipo de orificio para el pulgar de la flauta dulce: Agujero doble para el pulgar; Agujero simple para el pulgar; Otro
pt-PT: Tipo de orifício para o polegar da flauta de bísel: Furo de polegar duplo; Furo de polegar simples; Outro
ro-RO: Tip de gaură pentru degetul mare la flaut drept: Gaură dublă pentru degetul mare; Gaură simplă pentru degetul mare; Altele
zh-TW: 直笛拇指孔類型: 雙拇指孔; 單拇指孔; 其他
it: Tipo di foro per il pollice del registratore: Doppio foro per il pollice; Singolo foro per il pollice; Altro
fr: Flûte à bec à trou pour le pouce: Double trou de pouce; Simple trou de pouce; Autre
ru: Тип отверстия для большого пальца блокфлейты: Двойное отверстие для большого пальца; Одинарное отверстие для большого пальца; Другое
el: Τύπος οπής αντίχειρα φλογέρας: Διπλή οπή αντίχειρα; Μονή οπή αντίχειρα; Άλλο
de: Daumenlochform der Blockflöte: Doppeltes Daumenloch; Einfaches Daumenloch; Sonstige
vi: Loại lỗ ngón cái của sáo recorder: Lỗ ngón cái đôi; Lỗ ngón cái đơn; Khác
ko: 리코더 엄지 구멍 유형: 더블 엄지 홀; 싱글 엄지 홀; 기타
sk-SK: Typ otvoru pre palec zobcovej flauty: Dvojitá palcová dierka; Jednoduchá palcová dierka; Iné
th: ประเภทรูนิ้วโป้งของขลุ่ยรีคอร์เดอร์: รูนิ้วหัวแม่มือคู่; รูนิ้วหัวแม่มือเดี่ยว; อื่นๆ
ja: レコーダー親指穴タイプ: ダブルサムホール; シングルサムホール; その他
pt-BR: Flauta doce, tipo de orifício do polegar: Furo de polegar duplo; Furo de polegar simples; Outro
nl: Type duimgat blokfluit: Dubbel duimgat; Enkel duimgat; Overig
bg-BG: Тип отвор за палеца на блокфлейта: Двоен отвор за палеца; Единичен отвор за палеца; Други
pl: Typ otworu na kciuk fletu prostego: Podwójny otwór kciukowy; Pojedynczy otwór kciukowy; Inne
da: Type af tommelfingerhul på blokfløjte: Dobbelt tommelfingerhul; Enkelt tommelfingerhul; Andet
hu: Furulya hüvelykujjnyílás típusa: Dupla hüvelykujjlyuk; Szimpla hüvelykujjlyuk; Egyéb
hr-HR: Vrsta rupice za palac recordera: Dvostruki otvor za palac; Jednostruki otvor za palac; Ostalo
tr: Blok flüt başparmak deliği tipi: Çift başparmak deliği; Tek başparmak deliği; Diğer
lt-LT: Išilginės fleitos angos nykščiui tipas: Dviguba nykščio skylutė; Vienguba nykščio skylutė; Kitas
cs: Typ palcového otvoru zobcové flétny: Dvojitá dírka pro palec; Jednoduchá dírka pro palec; Ostatní